臺灣高雄地方法院刑事判決                          九十一年度易字第五九號
    公  訴  人  臺灣高雄地方法院檢察署檢察官
    被      告  乙○○
    被      告  丙○○
    被      告  甲○○
右列被告因竊盜案件，經檢察官提起公訴（九十年度偵字第二一七六一號、九十一年
度偵字第一三一○號），本院判決如左：
    主  文
丙○○共同連續竊盜，累犯，處有期徒刑伍月，如易科罰金，以參佰元折算壹日。
乙○○共同連續竊盜，處有期徒刑肆月，如易科罰金，以參佰元折算壹日。
甲○○共同竊盜，累犯，處罰金參佰元，如易服勞役，以參佰元折算壹日。
    事  實
一、丙○○曾因違反肅清煙毒條例案件，經法院判處有期徒刑三年二月，經縮短刑期
    後於民國（下同）八十八年二月六日執行完畢，猶不知悔改。竟與乙○○基於意
    圖為自己不法所有之概括犯意聯絡，於（一）九十年十一月十五日十一時許，在
    高雄縣旗山鎮○○街二十四號與二十六號間小巷內，竊取趙國鈞所持有使用之車
    牌號碼ＯＴＰ─二一０號重型機車一輛，得手後於當日十三時許，二人持該機車
    前往高雄縣旗山鎮○○街由曹月春（另經臺灣高雄地方法院檢察署檢察官以九十
    年度偵字第二一五六一號為不起訴處分）所經營之「豐源機車舊貨店」，欲以新
    台幣（以下同）五千元之價格出售與曹月春，為曹月春所拒，丙○○與乙○○竟
    將該機車留置該處而未取走，嗣為警於當日十四時四十分許，在「豐源機車舊貨
    店」內查獲該機車。（二）丙○○、乙○○二人復於九十年十一月十六日二十時
    許，在高雄縣美濃鎮○○街○段九十六巷三號前，竊取丁○○所有車牌號碼九一
    五─六０八一號重型機車一輛，得手後本欲將機車運載至「豐源機車舊貨店」出
    售與曹月春，惟因舊貨店未營業，其二人遂將機車藏置於高雄縣旗山鎮舊火車站
    後方空地。嗣於九十年十一月十七日十時三十分許，丙○○、乙○○二人於高雄
    縣旗山鎮○○街因毒品案件為警查獲（由檢察官另案偵辦），始循線在旗山鎮舊
    火車站後方空地查獲並扣得九一五─六０八一號重型機車發還丁○○及扣得萬能
    鑰匙二支。
二、丙○○復基於前述之概括犯意，與甲○○（曾因違反肅清煙毒條例案件，經法院
    判處有期徒刑三年三月，經縮短刑期假釋後，又撤銷假釋於九十年九月二十四日
    執行完畢）基於意圖為自己不法所有之犯意聯絡，於九十一年一月四日十三時十
    三時十四分許，在高雄縣旗山鎮○○巷○○段地號一六五四號蓮霧田內，共同竊
    取李誠祥所有之蓮霧七顆，甫得手即為李誠祥發現報警當場查獲，並扣得上開蓮
    霧七顆發還李誠祥。
三、案經高雄縣警察局旗山分局報請臺灣高雄地方法院檢察署檢察官偵查起訴。
    理  由
一、訊據被告丙○○、乙○○均矢口否認有竊取車牌號碼ＯＴＰ─二一０號、九一五
    ─０八一號重型機車之犯行，均辯稱：並沒有將ＯＴＰ─二一０號機車運到「豐
    源機車舊貨店」這回事，九一五─六０八一號機車是棄置在旗山舊火車站後面，
以為是別人不要的機車，所以才用貨車載去要賣舊貨商，在店裡沒看到老板，才
    把機車載回原處放云云。
二、惟查，車牌號碼ＯＴＰ─二一０號、九一五─０八一號重型機車，分別係趙國鈞
    所持有使用及丁○○所有而遭竊之機車，此事實業經趙國鈞、丁○○於警訊時陳
    述明確，而ＯＴＰ─二一０號機車係被告丙○○、乙○○二人於九十年十一月十
    五日十三時許載往曹月春所經營之「豐源機車舊貨店」欲以五千元之價格出售予
    曹月春之情節，亦經曹月春及證人羅有財於臺灣高雄地方法院檢察署九十年度偵
    字第二一六五一號案件中陳述及證稱明確，有該案案卷（影本）足憑，而ＯＴＰ
    ─二一０號機車在九十年十一月十五日十一時失竊，旋即在當日十三時許由被告
    丙○○、乙○○二人載往曹月春處欲出售，故該車顯然為被告丙○○、乙○○二
    人所竊無誤。此外，復有ＯＴＰ─二一０機車乙輛扣案及贓物領具乙紙、照片共
    十一幀附卷足憑，被告丙○○、乙○○竊取車牌號碼ＯＴＰ─二一０號、九一五
    ─０八一號重型機車之犯行應可認定，應予依法論科。
三、另被告丙○○、甲○○坦承於前揭時、地共同竊取李誠祥所有之蓮霧七個，核與
    李誠祥於警訊時所述情節相符，並有贓物認領保管單乙紙及現場照片四幀附卷可
    稽，被告丙○○、甲○○此部分犯行亦已明確，應予依法論科。
四、核被告三人所為，均係犯刑法第三百二十條第一項竊盜罪嫌。被告丙○○、乙○○二人就竊取車牌號碼ＯＴＰ─二一０號、九一五─０八一號機車之犯行，及被
    告丙○○、甲○○竊取蓮霧之犯行，其相互間有犯意之聯絡及行為之分擔，均為
    共同正犯。被告丙○○、乙○○所為三次及二次竊盜行為，時間緊接，所犯罪名
    相同，顯均係出於概括之犯意為之，均為連續犯，均應依刑法第五十六條之規定
    以一罪論，並加重其刑。被告丙○○曾因違反肅清煙毒條例案件，經法院判處有
    期徒刑三年二月，經縮短刑期後於八十八年二月六日執行完畢；甲○○曾因違反
    肅清煙毒條例案件，經法院判處有期徒刑三年三月，經縮短刑期假釋後，又撤銷
    假釋於九十年九月二十四日執行完畢；有臺灣高等法院被告全國前案紀錄表二份
    在卷可考，五年之內再犯有期徒刑以上刑之本件罪名，均為累犯，均應依法加重
    其刑，被告丙○○部分並遞加之。爰審酌被告三人之素行，犯罪之動機，被告丙○○竊盜犯行三次、被告乙○○竊取機車犯行二次、被告甲○○僅共同竊取價值
    不多之蓮霧七顆，並渠等犯後之態度及其他一切情狀，分別量處如主文第一、二
    、三項所示之刑，並分別諭知易科罰金、易服勞役之折算標準，以示懲儆。又扣
    案萬能鑰匙二支，雖係被告丙○○所有，且一般竊盜者均以之為竊盜所用之犯罪
    工具；然被告丙○○、乙○○均否認有竊盜犯行，亦無證據足認該二支鑰匙確係
    供被告丙○○、乙○○於本件竊盜犯罪所用，爰不予宣告沒收，附此敘明。
據上論斷，應依刑事訴訟法第二百九十九條第一項前段、刑法第二十八條、第五十六
條、第三百二十條第一項、第四十七條、第四十一條第一項、第四十二條第二項、罰
金罰鍰提高標準條例第一條前段、第二條，判決如主文。
本案經檢察官洪信旭到庭執行職務。
中      華      民      國      九十一      年      五      月  十七    日
                                  臺灣高雄地方法院刑事第六庭
                                      法  官  張世賢
右正本證明與原本無異。
如不服本判決，應於判決送達後十日內，向本院提出上訴狀。
                                      書記官  陳孟瑩
中      華      民      國      九十一      年      五      月  十七    日
附錄所犯法條：
中華民國刑法第三百二十條
 (普通竊盜罪、竊佔罪)
意圖為自己或第三人不法之所有，而竊取他人之動產者，為竊盜罪，處五年以下有期
徒刑、拘役或五百元以下罰金。
意圖為自己或第三人不法之利益，而竊佔他人之不動產者，依前項之規定處斷。
前二項之未遂犯罰之。
